【裁判字號】    90,易,3964
【裁判日期】    901122
【裁判案由】    傷害
【裁判全文】
臺灣高雄地方法院刑事判決                          九十年度易字第三九六四號
    公  訴  人  臺灣高雄地方法院檢察署檢察官
    被      告  丙  ○
    被      告  乙○○
    右二人共同  楊申田  律師
    選任辯護人
右列被告因傷害案件，經檢察官提起公訴（九十年度偵字第一八一０一號），本院判
決如左：
    主  文
丙○傷害人之身體，處拘役肆拾日，如易科罰金，以佰元折算壹日。
乙○○無罪。
    事  實
一、丙○、乙○○兄弟二人係高雄市小港區小港里里民，戊○○則係上開小港里里長
    。緣乙○○因其位於高雄市小港區臨海新村一六０之二號住處後方巷弄排水溝年
    久失修，復因其配偶李碧曾因前揭水溝蓋殘舊不堪而受傷，多次向里長戊○○反
    應均未見改善，遂於民國九十年八月二十一日十八許，再赴戊○○位於高雄市小
    港區小港里臨海新村一０七號之里辦公室質問戊○○，因未獲滿意答覆，而與戊
    ○○發生口角。嗣丙○在其位於高雄市小港區臨海新村一五四號住處內聽聞戶外
    爭吵聲而出外查探，見其弟乙○○與戊○○口角，竟基於普通傷害之故意，持其
    於路旁撿拾之掃把一支毆打戊○○肩膀及頭部，致戊○○因而受有頭部外傷併鼻
    骨骨折、後背瘀傷十五Ⅹ０．二公分之傷害。
二、案經戊○○訴由臺灣高雄地方法院檢察署檢察官偵查起訴。
    理  由
一、右揭事實，業據被告丙○坦承不諱，核與告訴人戊○○指訴情節相符，並經證人
    即現場目擊之甲○○、丁○○證述屬實。而告訴人受有頭部外傷併鼻骨骨折、後
    背瘀傷十五Ⅹ０．二公分之傷害乙節，亦有高雄市立小港醫院診斷證明書一份在
    卷可稽，是被告丙○自白與事實相符，應可採信。本件事證明確，被告丙○之犯
    行堪以認定。
二、核被告丙○所為，係犯刑法第二百七十七條第一項之傷害罪。爰審酌被告丙○因
    見其弟乙○○與告訴人發生爭執，竟持掃把毆打告訴人，且犯後尚未達成和解，
    賠償告訴人之損害，另斟酌其犯後坦承行，態度良好，及告訴人受傷程度等一切
    情狀，量處如主文所示之刑，並諭知易科罰金之折算標準。至被告丙○持以毆打
    告訴人之掃把一支並非其所有，已據被告丙○供述在卷，故不予宣告沒收，附此
    敘明
三、公訴意旨略以：被告乙○○於右開時、地與被告丙○基於傷害之犯意聯絡，由丙
    ○持掃把毆擊告訴人，被告乙○○則徒手毆打告訴人，致告訴人受有頭部外傷併
    鼻骨骨折、後背瘀傷十五Ⅹ０．二公分之傷害，因認被告乙○○亦涉犯刑法第二
    百七十七條第一項之罪嫌云云。
四、按犯罪事實應依證據認定之，無證據不得推定其犯罪事實，刑事訴訟法第一百五
    十四條定有明文。次按告訴人之告訴係以使被告受刑事訴追為目的，是其指訴是
    否與事實相符，仍應調查其他證據以資審認（五十二年臺上字第一三００號判例
    ）。又認定犯罪事實應憑積極證據，倘積極證據不足以為不利於被告事實之認定
    時，即應為有利被告之認定，更不必有何有利之證據，最高法院三十年上字第八
    一六號著有判例。
五、公訴人認被告乙○○涉犯傷害犯行，無非以告訴人指訴綦詳，並有驗傷診斷書一
    紙，為其論據。訊據被告乙○○堅決否認有右開犯行，辯稱：伊未出手毆打告訴
    人等語。經查：告訴人所檢具之診斷證明書，雖能證明受傷情形，但其所受傷害
    乃被告丙○所為，已如前述，且質之證人甲○○於本院審理時證稱：「我沒有看
    到乙○○打里長（即告訴人）」等語（本院九十年十一月六日審判筆錄）；而證
    人丁○○於檢察官偵訊時均未證述被告乙○○毆打告訴人（九十年九月十八日偵
    訊筆錄），再綜觀全卷並無積極證據足以證明被告乙○○有傷害行為。是本件被
    告乙○○被訴傷害之事實，除告訴人片面之指訴外，實無任何積極、客觀之證據
    可言，自難依告訴人之指訴遽為被告有罪之認定。此外，復查無其他積極確切之
    證據足認被告乙○○有傷害告訴人之行為，既不明被告乙○○犯罪，自應諭知其
    無罪之判決。
據上論斷，應依刑事訴訟法第二百九十九條第一項前段、第三百零一條第一項，刑法
第二百七十七條第一項、第四十一條第一項前段，罰金罰鍰提高標準條例第一條前段
、第二條，判決如主文。
中      華      民      國      九十      年      十一    月    二十二  日
                                  臺灣高雄地方法院刑事第七庭
                                      法  官  何  秀  燕
右正本證明與原本無異。
如不服本判決，應於判決送達後十日內，向本院提出上訴狀。
                                      書記官  邱  靜  銘
中      華      民      國      九十      年      十一    月    二十二  日
附錄本案判決論罪科刑之法條
中華民國刑法第二百七十七條第一項：
 (普通傷害罪)
傷害人之身體或健康者，處三年以下有期徒刑、拘役或一千元以下罰金。


司法院資訊處製作；財團法人民間司法改革基金會備份。
